臺灣彰化地方法院刑事判決　　　　　　　　　　　　　　九十一年度訴字第七八號
　　公　訴　人　臺灣彰化地方法院檢察署檢察官
　　被　　　告　甲○○
右列被告因違反毒品危害防制條例案件，經檢察官提起公訴（九十年度毒偵字第四六
四七號）及移送併案審理（九十一年度毒偵字第一六一四號），本院判決如左：
    主      文
甲○○連續施用第一級毒品，累犯，處有期徒刑玖月，扣案之海洛因壹包（毛重約壹
點柒公克），沒收銷燬之，注射針筒壹支沒收；又連續施用第二級毒品，累犯，處有
期徒刑伍月；主刑部分應執行有期徒刑壹年壹月。
    事      實
一、甲○○前於民國八十二年二月間，因施用毒品案件，經台灣高雄地方法院判處有
    期徒刑三年二月確定，入監執行後於八十五年九月二十日假釋出獄並交付保護管
    束至八十七年四月四日期滿執行完畢。另於八十八年二月間因施用毒品案件，經
    依本院八十八年度毒聲字第五六六號裁定送觀察、勒戒之結果，因有繼續施用毒
    品之傾向，嗣由本院以八十八年度毒聲字第八九二號裁定令入戒治處所施以強制
    戒治一年，甫於八十九年二月二十九日強制戒治期滿，由臺灣彰化地方法院檢察
    署檢察官於同年十月十七日以八十九年度戒毒偵字第一二一八號為不起訴處分確
    定，惟甲○○仍不知悔改，復於前開不起訴處分確定後五年內，基於施用第一級
    毒品之概括犯意，自八十九年十月底某日起至九十一年六月二十五日止，在彰化
    縣員林鎮○○里○○路○段四六巷八五弄十二號住處，將第一級毒品海洛因摻水
    以針筒注射入人體之方式，施用海洛因多次；又另行基於施用第二級毒品之概括
    犯意，自八十九年十月底某日起至九十年十一月十九日止，在上開住處，以將第
    二級毒品甲基安非他命置於玻璃吸食器內加熱點燃吸用其煙霧之方式，施用安非
    他命多次。嗣先於九十年十一月二十一日下午十六時五十分許，在彰化縣員林鎮
    ○○里○○路七三六巷九號九樓之三租處，為警查獲，並扣得第一級毒品海洛因
    十一包（驗後淨重七十八點一五公克）、第二級毒品安非他命一小包（毛重約十
    一公克）、電子磅秤一個、天平秤一具、砝碼一盒、塑膠分裝袋一包、販賣毒品
    手抄帳單一紙等物（此部分之扣案物及涉嫌販賣毒品部分，均另由臺灣彰化地方
    法院檢察署九十年度偵字第七八九九號偵辦、扣押中）。後於九十一年六月二十
    五日十七時許，在彰化縣員林鎮○○路與員鹿路口為警查獲，並扣得其所有供施
    用之海洛因一包（毛重約一點七公克）及注射針筒一支。
二、案經彰化縣警察局員林分局先後報請臺灣彰化地方法院檢察署檢察官偵查起訴及
    移送併案審理。
    理      由
一、右揭事實業據被告甲○○坦白承認，其為警採集之二次尿液，先後送請彰化縣衛
    生局檢驗結果，均呈嗎啡（海洛因施用入人體後，水解還原成嗎啡，再循嗎啡之
    代謝方式排出體外）陽性反應，至於九十年十一月二十一日所採集之尿液另呈安
    非他命陽性反應，有該局九十年十一月三十日煙檢字第九０三四二三號、九十一
    年七月八日煙檢字第九一一二０五號煙毒尿液檢驗成績書各一紙附卷可稽（分見
    九十年度毒偵字第四六四七號卷第三四頁及本院卷）。且扣案之一包白粉，經彰
    化縣警察局員林分局依聯勤二０四廠製造之煙毒檢驗Ａ包試劑初步檢驗結果亦呈
    嗎啡、海洛因反應，有初步檢驗報告單在卷可稽（見九十一年度毒偵字第一六一
    四號卷第七頁），並有該海洛因一包（毛重約一點七公克）及注射針筒一支扣案
    可資佐證，被告之自白堪以採信。又被告前於八十八年二月間因施用毒品案件，
    經依本院八十八年度毒聲字第五六六號裁定送觀察、勒戒之結果，因有繼續施用
    毒品之傾向，嗣由本院以八十八年度毒聲字第八九二號裁定令入戒治處所施以強
    制戒治一年，甫於八十九年二月二十九日強制戒治期滿，由臺灣彰化地方法院檢
    察署檢察官於同年十月十七日以八十九年度戒毒偵字第一二一八號為不起訴處分
    確定，有該不起訴處分書一份、台灣高等法院被告全國前案紀錄表及臺灣彰化地
    方法院檢察署刑案資料查註紀錄表等資料在卷足憑，本件事證明確，被告於不起
    訴處分確定後五年內，再犯施用毒品之犯行應堪認定。
二、核被告甲○○所為，係犯毒品危害防制條例第十條第一項之施用第一級毒品罪及
    第十條第二項之施用第二級毒品罪。被告分別持有第一、二級毒品之低度行為應
    各為其施用之高度行為吸收，不另論罪。被告先後多次施用第一、二級毒品海洛
    因及安非他命之犯行，時間緊接，所犯又係構成要件相同之罪名，顯係各基於概
    括犯意為之，應依連續犯規定論以一罪，並均加重其刑。其前開所犯二罪間，犯
    罪構成要件不同，行為互殊，顯係基於個別犯意為之，應予分論併罰。另被告前
    於八十二年二月間，因施用毒品案件，經台灣高雄地方法院判處有期徒刑三年二
    月確定，入監執行後於八十五年九月二十日假釋出獄並交付保護管束至八十七年
    四月四日期滿執行完畢。另於八十八年二月間因施用毒品案件，經依本並定其應
    執行刑為有期徒刑六月確定，於八十七年十一月二十六日易科罰金執行完畢，有
    卷附臺灣高等法院被告全國前案紀錄表、台灣彰化地方法院檢察署刑案資料查註
    紀錄表可憑，其受有期徒刑之執行完畢，五年內再犯本件有期徒刑以上之罪，為
    累犯，應依法遞加重其刑。公訴人起訴事實雖未敘及被告自九十年十月底某日起
    至九十年十一月十六日止、自同年十一月二十二日起至九十一年六月二日止，分
    別施用第一、二級毒品海洛因及安非他命之事實，然此二部分之事實與公訴人起
    訴之犯罪事實具有連續犯之裁判上一罪之關係，為起訴效力所及，本院自應併予
    審究。爰審酌被告犯罪次數、施用之期間、動機、目的、方法、不知珍惜身體，
    犯罪所生危害，現於戒治處所戒治中及犯後態度等一切情狀，各量處如主文所示
    之刑，並定其應執行之刑。扣案被告所有之第一級毒品海洛因一包（毛重約一點
    七公克，人工鑑別編號：000000000），屬第一級毒品，爰依毒品危害
    防制條例第十八條第一項前段規定，沒收銷燬之。至於注射針筒一支（九十一年
    度保字第二０四九號），為被告所有供犯罪所用之物，併予宣告沒收。至於九十
    年十一月二十一日下午十六時五十分許，在彰化縣員林鎮○○里○○路七三六巷
    九號九樓之三租處，為警查獲，所扣得之第一級毒品海洛因十一包（驗後淨重七
    十八點一五公克）、第二級毒品安非他命一小包（毛重約十一公克）、電子磅秤
    一個、天平秤一具、砝碼一盒、塑膠分裝袋一包、販賣毒品手抄帳單一紙等物，
    此部分之扣案物，均因涉嫌販賣毒品案件，另由臺灣彰化地方法院檢察署九十年
    度偵字第七八九九號偵辦、扣押中，無從於本案沒收，附此敘明。
據上論斷，應依刑事訴訟法第二百九十九條第一項前段，毒品危害防制條例第十條第
一項、第二項、第十八條第一項前段，刑法第十一條前段、第五十六條、第四十七條
、第五十一條第五款、第三十八條第一項第二款，判決如主文。
本案經檢察官羅美秀到庭執行職務。
中    華    民    國    九十一      年      七      月二十五      日
                                台灣彰化地方法院刑事第二庭
                                    法      官  李  水  源
右正本證明與原本無異。
如不服本判決，應於判決送達後十日內向本院提出上訴狀( 須附繕本 )。
                                    法院書記官  廖  建  興
中    華    民    國    九十一      年      七      月      三  十      日
附錄論罪科刑法條：
毒品危害防制條例第十條
施用第一級毒品者，處六月以上五年以下有期徒刑。
施用第二級毒品者，處三年以下有期徒刑。
